【裁判字號】    98,易,1783
【裁判日期】    980727
【裁判案由】    電子遊戲場業管理條例
【裁判全文】
臺灣臺北地方法院刑事判決              98年度易字第1783號
公  訴  人  臺灣臺北地方法院檢查署檢察官
被      告  甲○○
                    （現於臺灣臺北監獄執行中）
            乙○○
上列被告因違反電子遊戲場業管理條例案件，經檢察官聲請以簡
易判決處刑（98年度偵字第3629、9308號），本院認為不宜，改
依通常程序審理，判決如下：
    主  文
乙○○犯電子遊戲場業管理條例第二十二條之非法營業罪，處拘
役貳拾日，如易科罰金，以新臺幣壹仟元折算壹日。扣案之電子
遊戲機「金如意禮品販賣機」壹台（含IC面板壹片）、新臺幣貳
佰壹拾元，均沒收。
甲○○部分公訴不受理。
    事  實
一、乙○○明知未依修正前電子遊戲場業管理條例規定辦理營利
    事業登記，不得經營電子遊戲場業，竟基於違反電子遊戲場
    業管理條例之犯意，於97年12月31自友人甲○○受讓位於臺
    北市○○區○○街33號1樓之育銘便利商店有限公司（下稱
    育銘商店），明知該店內所擺設之「金如意禮品販賣機」（
    簡易判決處刑書誤載為「金如意景品販賣機」），具有連線
    、積分、押分等功能，屬娛樂類之電子遊戲機具，不得任意
    擺放於店內營業，猶於受讓該店後，繼續擺放供不特定人士
    以新臺幣（下同）10元硬幣投入開分1分之方式，開押分後
    按開始鍵，將16顆彈珠打到遊戲盤內，若螢幕連線即得分，
    若中3連線可得2倍所押分數，中4連線可得3倍所押分數，以
    此類推，若未中3連線分數歸機臺，若有得分數可累積繼續
    押分等方式把玩，藉以營利，而經營電子遊戲場業。迄至98
    年1月6日下午時3分許，為警當場查獲，並扣得上開電子遊
    戲機具1臺（含ＩＣ面板1片）及機具內現金210元。
二、案經臺北市政府警察局中山分局報請臺灣臺北地方法院檢察
    署檢察官偵查起訴。
    理  由
壹、有罪部份：
一、本件認定事實所引用之本件卷內所有文書證據、物證等證據
    ，並無證據證明係公務員違背法定程序所取得，且卷內之文
    書證據，亦無刑事訴訟法第159 條之4 之顯有不可信之情況
    與不得作為證據之情形，本件認定事實所引用之文書證據、
    物證等證據均認為有證據能力。
二、上揭犯罪事實，業據被告乙○○於本院審理時坦承不諱，核
    與證人羅晶、程戶生於警詢及偵查，證人黃慰慈於偵查所證
    情節相符，並有98年1月6日下午3時臺北市商業處商業稽查
    紀錄表影本1紙)、營業讓渡契約書影本1紙、育銘商店之臺
    北市政府營利事業登記證影本1紙、臺北市政府警察局中山
    分局扣押物品目錄表及現場採證照片4張（分別見98年度偵
    字第3629號卷第19、20、22、29、31-32頁）附卷可佐，均
    足認被告乙○○上述任意性自白確與事實相符，可以採信。
    本件事證已臻明確，被告乙○○犯行均堪認定，應依法論科
    。
三、核被告乙○○所為，係違反修正前電子遊戲場業管理條例第
    15條「未依本條例規定辦理營利事業登記者，不得經營電子
    遊戲場業」之規定，應依同條例第22條規定論處。又電子遊
    戲場業管理條例第15條於98年1月21日修正，將原條文之「
    營利事業登記」修正為「電子遊戲場業營業級別證」，乃適
    應行政法令之變更而為之文字修正，應屬事實變更，並非刑
    罰法律有所變更，無論該內容為如何之變更，其效力祇及於
    以後之行為，要難溯及既往影響修正以前之違反電子遊戲場
    業管理條例行為，無刑法第2條第1項之適用（最高法院97年
    台上字第4022號判決意旨參照），據此說明，本案犯罪時間
    係於上開條例修正前，故仍應適用修正前之電子遊戲場業管
    理條例第15條規定，附此說明。爰審酌被告乙○○之品行、
    所擺放機具僅1台，情節尚屬輕微，犯後並坦承犯行，已見
    悔意，併其犯罪之動機、目的、犯後態度等一切情狀，量處
    如主文所示之刑，並諭知易科罰金之折算標準。扣案電子遊
    戲機「金如意禮品販賣機」1臺（含ＩＣ面板1片），為被告
    乙○○所有供其違法經營電子遊戲場業犯罪所用之物，及機
    具內現金210元，應為被告乙○○犯本罪之所得，爰分別依
    刑法第38條第1項第2款、第3款規定宣告沒收。
貳、不受理部份
一、公訴意旨略以：被告甲○○明知未依修正前電子遊戲場業管
    理條例規定辦理營利事業登記，不得經營電子遊戲場業，竟
    基於違反電子遊戲場業管理條例之犯意，未依該條例辦理營
    利事業登記，甲○○自民國97年7月11日被查獲後，仍在臺
    北市○○區○○街33號1樓之育銘便利商店有限公司（下稱
    育銘商店），擺設內含ＩＣ板一片，具有連線、積分、押分
    等功能，屬娛樂類之電子遊戲機具「金如意禮品販賣機」（
    簡易判決處刑書誤載為金如意景品販賣機），供不特定人士
    以新臺幣（下同）10元硬幣投入開分1分之方式，開押分後
    按開始鍵，將16顆彈珠打到遊戲盤內，若螢幕連線即得分，
    若中3連線可得2倍所押分數，中4連線可得3倍所押分數，以
    此類推，若未中3連線分數歸機臺，若有得分數可累積繼續
    押分等方式把玩，藉以營利，而經營電子遊戲場業，甲○○
    並於97年12月31日，以6萬元之價格，將育銘商店連同上開
    電子遊戲機頂讓與乙○○，由乙○○繼續經營之。迨98年1
    月6日下午時3分許，為警查獲，扣得上開電子遊戲機具1臺
    及機具內現金210元云云。
二、按已經提起公訴或自訴之案件，在同一法院重行起訴者，應
    諭知不受理之判決，刑事訴訟法第303條第2款定有明文。
三、經查：本件被告甲○○被訴自民國97年7月11日被查獲以後
    、迄至97年12月31日頂讓為止，仍在同址經營育銘商店，並
    於店內擺放屬娛樂類之電子遊戲機具「金如意禮品販賣機」
    1 台之犯行，業經臺灣台北地方法院檢察署檢察官偵查後，
    以98年度偵字第11358號於98年5月21日提起公訴，於98年6
    月8日繫屬於本院，有本院98年易字第1521號刑事案卷可稽
    。公訴人就同一案件，復向本院重行起訴（本案係98年6月
    15 日繫屬，為後案），依照上開說明，本件應諭知不受理
    之判決。
據上論斷，應依刑事訴訟法第299條第1項前段、第303條第2款，
電子遊戲場業管理條例第22條，刑法第11條前段、第41條第1項
前段、第38條第1項第2款、第3款，判決如主文。
本案經檢察官蔡立文到庭執行職務。
中     華    民    國    98    年    7    月    27    日
                  刑事第十五庭  法  官  孫惠琳
以上正本證明與原本無異。
如不服本判決應於收受送達後10日內向本院提出上訴書狀，並應
敘述具體理由；其未敘述上訴理由者，應於上訴期間屆滿後20日
內向本院補提理由書（均須按他造當事人之人數附繕）「切勿逕
送上級法院」。
                                書記官  郭錦賢
中     華    民    國    98    年    7    月    27    日
電子遊戲場業管理條例第22條
違反第15條規定者，處行為人1年以下有期徒刑、拘役或科或併
科新台幣50萬元以上250萬元以下罰金。


司法院資訊處製作；財團法人民間司法改革基金會備份。
